臺灣臺中地方法院刑事裁定　　　　　　 94年度自緝字第243號
自　訴　人　甲○○
被　　　告　乙○○
上列被告因詐欺案件，經自訴人提起自訴，本院裁定如下：
    主    文
自訴駁回。
    理    由
一、按法院或受命法官於自訴案件第一次審判期日前訊問及調查
    結果，如認為案件有刑事訴訟法第二百五十二條至第二百五
    十四條之情形者，得以裁定駁回其自訴，同法第三百二十六
    條第三項定有明文。
二、本件自訴意旨略以：被告乙○○於民國91年10月20日及91年
    11月8日簽發支票二張，金額合計新臺幣（下同）100000元
    ，屢經催討均置之不理，顯有施用詐術騙取金錢之詐欺罪嫌
    云云。
三、按犯罪事實應依證據認定之，無證據不得認定其犯罪事實，
    刑事訴訟法第一百五十四條第二項定有明文；另刑法第三百
    三十九條第一項詐欺罪之成立，係以行為人意圖為自己或第
    三人不法之所有，以詐術使人陷於錯誤，而將本人或第三人
    之物交付為要件。再自訴人之自訴，本以使被告受刑事訴追
    為目的，故其陳述是否與事實相符，自應調查其他證據，以
    資審認，苟其所為攻擊之詞，尚有瑕疵，則在此瑕疵未予究
    明以前，即不能遽採為斷罪之基礎（最高法院著有69年度臺
    上字第1531號判例參照）。本件自訴人認被告涉犯詐欺之罪
    嫌，無非係以被告簽發之二張支票未如期兌現為其依據。訊
    據被告乙○○堅詞否認有何詐欺情事，辯稱：伊不認識自訴
    人甲○○，也沒有要騙人的意思，伊曾向地下錢莊借錢，有
    簽發支票作為擔保，伊借錢都有付利息，最後伊付不出來才
    跳票，但是伊的支票也曾經借朋友使用，伊現在無法確定本
    案兩張支票是伊向地下錢莊借錢的，還是借給朋友使用的等
    語。而自訴人經本院訊問時，對於其如何取得本案之支票，
    原於92年1月17日指訴稱：被告開支票向我借錢，分兩次借
    錢，第一次在91年9月至10月之間，第二次約隔20幾天，被
    告是我以前的鄰居云云；嗣於94年12月5日指訴稱：被告是
    向我太太李美蓮借錢，就是十萬元，一張支票，因為曾搬家
    ，支票都遺失了，被告交付的支票日期到了沒有付，這樣就
    是詐欺云云。則自訴人對於被告係向何人借錢、交付之支票
    張數、金額，前後指述不一，顯有瑕疵。又縱自訴人指述稱
    被告簽發支票前來借款等情屬實，亦僅涉及單純之民事借貸
    關係，自訴人認被告在票載發票日屆至後未付款即屬詐欺云
    云，即有誤會。是依現有事證，尚無法證明被告有詐欺犯行
    ，本件應僅為單純之民事糾葛問題，核與刑法第三百三十九
    條第一項詐欺罪之構成要件不合。此外，復查無任何積極證
    據足資證明被告有何詐欺犯行，本案被告犯罪嫌疑不足，核
    有刑事訴訟法第二百五十二條第十款之情形，爰依首揭條文
    之規定，以裁定駁回自訴人之自訴。
據上論斷，應依刑事訴訟法第三百二十六條第三項、第二百五十
二條第十款，裁定如主文。
中      華      民      國    94   年   12    月  13  日
               刑事第五庭   審判長法  官  賴恭利
                                  法  官  巫淑芳
                                  法  官  林慧貞
上正本證明與原本無異。
如不服本裁定，應於裁定送達後五日內向本院提出抗告狀。
                                  書記官  張皇清
中      華      民      國     94  年   12   月   13  日
